臺灣基隆地方法院瑞芳簡易庭民事判決
　　原　　　告　中測科技股份有限公司
　　法定代理人　甲○○
　　被　　　告　台北縣瑞芳鎮公所
　　法定代理人　丙○○
　　訴訟代理人　乙○○
上開當事人間請求給付承攬報酬事件，本院於中華民國94年10月
26日言詞辯論終結，判決如下：
    主      文
原告之訴及假執行之聲請均駁回。
訴訟費用新臺幣肆仟參佰元由原告負擔。
　　事實及理由
一、原告起訴主張：原告（原名安邦工程股份有限公司）前與被
    告於民國87年9月17日訂立一工程合約，雙方約訂於原告公
    司承包被告瑞芳鎮北37線延長工程（瑞慶橋至基隆暖暖區）
    地質調查工程，原告於訂約後即依約定履行，並於期限內完
    成所有合約項目及提送地質調查及分析報告書，嗣於87年12
    月19日依被告來函（北縣瑞建字87022867號函）辦理驗收程
    序，是本件原告已依約定履行合約，並於期限內完成所有合
    約項目及提送地質調查及分析報告書，被告於工程驗收完畢
    無誤後，自應給付原告公司承攬工程款無疑。然當原告依據
    與被告所簽訂之工程合約辦理請領地質調查工程款事宜時，
    被告向原告表示因「瑞芳鎮北37線延長工程（瑞慶橋至暖暖
    區」尚未發包，且台北縣政府預算亦未撥核，須待前揭工程
    發包後方能支付予原告地質調查之工程款396,925元，惟查
    「瑞芳鎮北37線延長工程（瑞慶橋至暖暖區）」已於93年4
    月15日由榮工處得標，被告也依據原告所提送之「瑞芳鎮北
    37線延長工程（瑞慶橋至暖暖區）」地質鑽探報告書辦理工
    程之發包、設計及施工，故依原告與被告間所簽訂之工程合
    約第21條規定，被告應將原告承包前揭工程款396,925元支
    付予原告，詎原告屢次向被告請款，甚且委請律師發函催告
    被告應依雙方之合約給付地質調查之工程款，被告均置若罔
    聞，為此依承攬契約之法律關係請求被告如數給付等情，並
    聲明：（一）被告應給付原告新臺幣（下同）396,925元，
    及自起訴狀繕本送達被告之翌日起至清償日止，按週年利率
    百分之5計算之利息。（二）願供擔保，請准宣告假執行。
二、被告則以：本件系爭工作雖已完成，但尚未經被告驗收合格
    及結算，原告尚不得向被告請求給付工程款等語，資為抗辯
    。並聲明：原告之訴駁回。
三、本件原告主張伊攬作被告瑞芳鎮北37線延長工程（瑞慶橋至
    基隆暖暖區）地質調查工程，雙方定有工程合約，原告已完
    成系爭工作各情，為被告所不爭執，雖堪信為真正。惟被告
    辯稱系爭工程尚未經被告驗收合格及結算，原告尚不得向被
    告請求給付工程款等語，核與系爭工程合約第21條第(三)款「
    工程款經縣政府核撥後每十五日乙方（即原告）應以書面申
    請，經甲方（即被告）核實給付該期內完成之工程款百分之
    九十，其餘俟全部工程完工並經正式驗收合格後一次付清。
    」相符，而本件被告辯稱系爭工程尚未經被告正式驗收合格
    一節，復為兩造所不爭執，從而，被告辯稱原告尚不得向被
    告請求給付貨款等語，即屬有據，原告於系爭工作正式驗收
    合格前即訴請被告給付承攬報酬，於約即有未合。
四、綜上所述，本件原告主張之承攬報酬清償期尚未屆至，從而
    ，原告依承攬契約之法律關係請求被告給付承攬報酬，洵屬
    無據，應與其假執行之聲請併予駁回。
五、本件因事證已臻明確，兩造其餘攻擊、防禦方法及所為之立
    證，經核與判決之結果不生影響，無庸逐一論述，併予敘明
    。
六、結論：原告之訴為無理由，依民事訴訟法第436條第2項、第
    78 條之規定，判決如主文。
七、本件訴訟費用額（即裁判費）確定如主文第2項所示金額
中　　華　　民　　國　　94　　年　　11　　月　1　　　日
                  簡易庭法  官  周玫芳
以上正本係照原本作成。
對於本件判決如有不服，應於收受送達後20日內向本院提出上訴
書狀，上訴於本院合議庭，並按他造當事人之人數附具繕本。
中　　華　　民　　國　　94　　年　　11　　月　　1 　　日
                        書記官  吳長枝
